【裁判字號】    99,小上,24
【裁判日期】    990531
【裁判案由】    給付服務費
【裁判全文】
臺灣臺南地方法院民事裁定              99年度小上字第24號
上  訴  人  乙○○
被上訴人    中華警安保全股份有限公司
法定代理人  甲○○
上列當事人間請求給付服務費事件，上訴人對於中華民國99年4
月22日本院臺南簡易庭99年度南小字第162號第一審判決提起上
訴，本院裁定如下：
    主  文
上訴駁回。
第二審訴訟費用新臺幣壹仟伍佰元由上訴人負擔。
    理  由
一、按對於小額程序第一審裁判之上訴，非以其違背法令為理由
    ，不得為之，民事訴訟法第436條之24第2項定有明文。且依
    同法第436條之25規定 ，上訴狀應記載上訴理由，並表明原
    判決所違背之法令及其具體內容，以及依訴訟資料可認為原
    判決有違背法令之具體事實。 又依同法第436條之32準用同
    法第468條、第469條第1款至第5款之規定，判決不適用法規
    或適用不當者，為違背法令，而判決有同法第469條第1款至
    第5款情形之一者，為當然違背法令 。是當事人對於小額程
    序之第一審判決提起上訴 ，如依民事訴訟法第468條規定，
    以第一審判決有不適用法規或適用法規不當為理由時，其上
    訴狀或理由書應有具體之指摘，並揭示該法規之條項或其內
    容，若係成文法以外之法則，應揭示該法則之旨趣，倘為司
    法院解釋或最高法院之判例，則應揭示該判解之字號或其內
    容，如以民事訴訟法第469條第 1款至第5款所列情形為理由
    時，其上訴狀或理由書，應揭示合於該條款之事實，上訴狀
    或理由書如未依此項方法表明，或其所表明者，顯與上開法
    條規定之情形不相合時，又或上訴理由僅引用原審判決時之
    攻擊防禦方法，即難認為已對第一審判決之違背法令有具體
    之指摘，不得謂已合法表明上訴理由，其上訴亦難認為合法
    。
二、本件上訴意旨略以：兩造於民國93年12月28日簽訂保全契約
    書，約定契約期限為3年，3年期滿後自動續約1年。96年12
    月份，被上訴人以契約到期及契約老舊為由，要求增訂協議
    書以為保障，但並未告知係重行訂定3年之契約。況且當時
    保全系統並無增加或更新器材，對客戶來說，並不須以訂定
    協議書之方式將原契約再延長3年。再者，契約既約定須於
    解約前2個月以書面告知，則被上訴人自應提早在契約到期
    前2個月通知上訴人，否則客戶將無法更換保全公司服務或
    中止契約。是以，上訴人既已接受上訴人保全服務滿5年，
    且無任何欠費，自可無條件提出解約等語。並聲明：(1)原
    判決廢棄；(2)被上訴人所訴及假執行之聲請駁回。
三、經查：
  (一)本件請求給付之訴訟標的金額為新臺幣（下同）13,700元
      ，核其訴訟標的金額在10萬元以下 ，依民事訴訟法第436
      條之8第1項規定，本件應適用小額訴訟程序，先予敘明。
  (二)依上訴人之上訴狀所載內容，其中主張被上訴人應於契約
      到期前2月通知關於上訴人部分 ，為原審所未提出之攻擊
      防禦方法，並非指明原判決有何違背法令之內容及其事實
      ；至於兩造是否有於96年12月間合意延長契約期間 3年乙
      節，業經原審予以斟酌判斷並將取捨證據、認定事實之結
      果敘明於判決理由中，僅屬事實認定之問題，上訴人亦未
      表明原審於此有何違背法令之具體事實。是以，參諸前開
      法條規定及說明，本件上訴人之上訴，難認已對第一審判
      決之有何違背法令之處為具體之指摘，其上訴自難認為合
      法，應予駁回。
四、末按訴訟費用，由敗訴之當事人負擔；於小額訴訟之上訴程
    序，法院為訴訟費用之裁判時，應確定其費用額，此觀諸民
    事訴訟法第78條 、同法第436條之19第1項準用同法第436條
    之32第1項之規定自明。查，本件第二審裁判費為1,500元；
    此外，別無其他訴訟費用之支出，故本件第二審訴訟費用額
    確定為1,500元， 應由敗訴之上訴人負擔，爰併為裁定如主
    文第2項所示。
五、據上論結，本件上訴為不合法 ，依民事訴訟法第436條之32
    第1項、第2項、第444條第1項前段、第95條、第78條、第43
    6條之19第1項，裁定如主文。
中    華    民    國    99    年    5     月    31    日
                  民事第三庭  審判長法  官  杭起鶴
                                    法  官  周素秋
                                    法  官  張玉萱
以上正本證明與原本無異。
不得抗告。
中    華    民    國    99    年    6     月    1     日
                                    書記官  張晶瑩

司法院資訊處製作；財團法人民間司法改革基金會備份。
